臺灣板橋地方法院刑事判決　　　　　　　94年度訴字第1980號
公　訴　人　臺灣板橋地方法院檢察署檢察官
被　　　告　甲○○
上列被告因洗錢防制法案件，經檢察官提起公訴（94年度偵緝字
第1529號），被告就被訴事實為有罪之陳述，經本院告知被告簡
式審判程序之旨，聽取當事人之意見後，裁定改由受命法官獨任
依簡式審判程序進行，並判決如下：
    主  文
甲○○幫助掩飾因自己重大犯罪所得財物，累犯，處有期徒刑肆
月，如易科罰金以佰元折算壹日。
    事  實
一、甲○○曾因竊盜案件，經本院以91年度易字第2818號判決判
    處有期徒刑8 月，嗣經上訴臺灣高等法院，經該院以92年度
    上易字第501 號駁回上訴確定，於民國92年6 月20日執行完
    畢。詎仍不知悔改，能預見提供自己帳戶予他人使用，可能
    幫助他人掩飾重大犯罪所得之財物，竟仍不違背其本意，基
    於幫助姓名年籍不詳之成年女子所屬犯罪集團掩飾彼等常業
    詐欺犯罪所得財物之不確定犯意，於93 年10 月13日某時，
    前往中國信託商業銀行桃園分行，申請開設帳號
    000000000000 號 活期存款帳戶，並領得該帳戶之存摺及金
    融卡，旋於同日在臺北縣三峽鎮○○路上某處，將上揭帳戶
    存摺及金融卡併同語音轉帳密碼均交予該姓名年籍不詳之成
    年女子。嗣乙○○見前開女子所屬犯罪集團中真實姓名年籍
    不詳之人刊載徵求保全押解人員之廣告而撥打該廣告所載電
    話應徵，該集團成員真實姓名年籍不詳之人即先後對乙○○
    詐稱須先繳交保證金始可代為介紹保全員工作，使乙○○陷
    於錯誤，先後於93年10月19日上午10時45分許、同日上午10
    時54分許及同月21日下午1 時10分許，匯款轉帳新臺幣（下
    同）49,000元、1,000 元及30,000元至甲○○開立之上開帳
    戶。事後因乙○○匯款轉帳後並未獲得轉介保全員工作，方
    知受騙而報警處理，始查知上情。
二、案經乙○○告訴屏東縣警察局屏東分局函請臺中市警察局第
    五分局報告臺灣臺中地方法院檢察署檢察官呈請臺灣高等法
    院檢察署檢察長令轉臺灣板橋地方法院檢察署檢察官偵查起
    訴。
    理  由
一、上揭事實，業據被告甲○○於本院審理時坦承不諱，核與告
    訴人乙○○於警詢中之指訴一致。此外並有中國信託商業銀
    行自動櫃員機客戶交易明細表3紙 、中國信託商業銀行93年
    12月22日中信銀作業000000000072號函、屏東縣政府警察局
    受理刑事案件報案三聯單、受理各類案件紀錄表、受理人頭
    帳戶犯罪案件管制表各乙紙在卷可資佐證，足徵被告自白與
    事實相符。參以金融帳戶為個人理財工具，具有專屬性與私
    密性，攸關存戶個人財產權益之保障，豈能輕易交付予不詳
    其姓名年籍之人之理。而金融帳戶申設甚便，一般存款帳戶
    亦無何資格限制，並可在不同之金融機構申請多數之存款帳
    戶使用，此乃公知之事實。依通常社會生活經驗，一般人並
    無隨意出借或借用他人金融存款帳戶之必要，縱有特殊情況
    偶有將存褶交付他人之需，亦必深入瞭解其用途後始克為之
    ，但並無將金融卡一併交付之理；又倘捨己申辦帳戶不用，
    反借諸他人者，無非欲掩飾、隱匿其反覆使用金融帳戶進出
    違法取得之金錢等行為，以免遭到追查，且邇來社會利用人
    頭帳戶詐騙他人金錢以逃避政府查緝之案件履見不鮮，復廣
    為媒體報導且迭經政府宣導，是依社會常情，借用他人帳戶
    存摺、金融卡使用之行為在客觀上甚為可疑，然被告卻仍提
    供其帳戶之存摺、金融卡等物予他人而助之，其有幫助洗錢
    之不確定故意及行為，灼然至明。綜上所述，本案事證明確
    ，被告犯行堪以認定，應依法論科。
二、核被告所為，係犯刑法第30條第1 項、洗錢防制法第9 條第
    1 項之幫助洗錢罪。被告曾因竊盜案件，經本院以91年度易
    字第2818號判決判處有期徒刑8 月，嗣經上訴臺灣高等法院
    ，經該院以92年度上易字第501 號駁回上訴確定，於92年6
    月20日執行完畢，有臺灣高等法院被告前案紀錄表乙份附卷
    可稽，其復於5 年內，再犯有期徒刑以上之本罪，為累犯，
    應依刑法第47條之規定，加重其刑。又被告以幫助之意思，
    提供帳戶掩飾他人犯常業詐欺罪所得財物，係屬幫助犯，應
    依刑法第30條第2 項之規定，論以洗錢罪之幫助犯，並減輕
    其刑。再被告於檢察官偵查中及審判中均自白犯行，亦應依
    洗錢防制法第9 條第5 項規定遞減輕其刑。並依刑法第71條
    第1 項之規定先加後減之。爰審酌被告提供帳戶幫助洗錢，
    既助長他人犯罪，又增加查緝及被害人尋求救濟之困難，並
    危害財產安全及社會穩定，兼衡其犯罪手段並非暴戾，及犯
    罪後尚知坦承犯行等一切情狀，量處如主文所示之刑，並諭
    知易科罰金之折算標準，以資懲儆。
據上論斷，應依刑事訴訟法第273條之1第1項、第299條第1項前
段，洗錢防制法第9 條第1 項、第5 項，刑法第11條前段、第30
條、第47條、第41條第1 項前段，罰金罰鍰提高標準條例第2 條
，判決如主文。
本案經檢察官曾文鐘到庭執行職務。
中　　華　　民　　國　　94　　年　　10　　月　　28　　日
                          刑事第十庭  法　官    張宏節
上列正本證明與原本無異。
如不服本判決應於送達後十日內向本院提出上訴狀。
                                      書記官    鄧順生
中　　華　　民　　國　　94　　年　　10　　月　　28　　日
附錄本案論罪科刑法條全文：
洗錢防制法第9條
犯第 2 條第 1 款之罪者，處 5 年以下有期徒刑，得併科新臺幣
三百萬元以下罰金。
犯第 2 條第 2 款之罪者，處 7 年以下有期徒刑，得併科新臺幣
五百萬元以下罰金。
以犯前二項之罪為常業者，處 3 年以上 10 年以下有期徒刑，得
併科新臺幣 1 百萬元以上 1 千萬元以下罰金。
法人之代表人、法人或自然人之代理人、受雇人或其他從業人員
，因執行業務犯前三項之罪者，除處罰行為人外，對該法人或自
然人並科以各該項所定之罰金。但法人之代表人或自然人對於犯
罪之發生，已盡力監督或為防止行為者，不在此限。
犯前四項之罪，於犯罪後六個月內自首者，免除其刑；逾六個月
者，減輕或免除其刑；在偵查或審判中自白者，減輕其刑。
